【裁判字號】    98,審易,1757
【裁判日期】    981117
【裁判案由】    毒品危害防制條例
【裁判全文】
臺灣高雄地方法院刑事判決            98年度審易字第1757號
                                    98年度審訴字第3619號
                                    98年度審訴字第4275號
公  訴  人  臺灣高雄地方法院檢察署檢察官
被      告  甲○○
                    （另案在臺灣高雄女子監獄執行中）
上列被告因毒品危害防制條例案件，經檢察官提起公訴（起訴案
號：98年度毒偵字第3494、4218、5354號）後，本院依簡式審判
程序合併審理，判決如下：
    主  文
甲○○犯如附表所示之伍罪，均累犯，各處如附表所示之刑。應
執行有期徒刑貳年，扣案之注射針筒壹支沒收。
    事  實  及  理  由
一、本件被告甲○○所犯之罪，為死刑、無期徒刑、最輕本刑為
    3 年以上有期徒刑以外之罪，其於準備程序進行中，就被訴
    事實為有罪之陳述，經本院告知簡式審判程序之旨，並聽取
    檢察官及被告之意見後，裁定進行簡式審判程序。
二、犯罪事實：
    甲○○前因施用毒品案件，經本院以93年度毒聲字第1120號
    裁定送觀察、勒戒後，因認無繼續施用之傾向，於民國93年
    9 月8 日釋放出所而執行完畢，並經臺灣高雄地方法院檢察
    署檢察官以93年度毒偵緝字第483 號不起訴處分確定。另因
    施用毒品案件，經本院以94年度簡字第5074號判處有期徒刑
    4 月確定，於95年8 月22日縮刑期滿執行完畢。詎仍不知悔
    改，復基於施用第二級毒品甲基安非他命及第一級毒品海洛
    因之犯意，分別於附表所示之時地施用第二級毒品甲基安非
    他命及第一級毒品海洛因（施用第一、二級毒品之時間、地
    點、查獲時間、地點及扣得物品均如附表所示）。
三、證據名稱：
    被告於本院審理中之自白，姓名對照表（編號：E088、D981
    90）、尿液採證代碼對照表（編號：L 專-98370）、高雄市
    立凱旋醫院98年5 月1 日（編號：E088）、98年7 月2 日（
    編號：D98190）、98年8 月27日（編號：L 專-98370）濫用
    藥物尿液檢驗報告各1 紙，高雄市政府警察局保安警察大隊
    扣押筆錄暨扣押物品目錄表1 份，扣案之注射針筒1 支，臺
    灣高等法院被告前案紀錄表。
四、核被告所為，係犯毒品危害防制條例第10條第1 項、第2 項
    之施用第一、二級毒品罪。其持有第一級毒品海洛因、第二
    級毒品甲基安非他命之低度行為，分別為施用之高度行為吸
    收，均不另論罪。被告所犯上開5 罪，犯意各別，行為互殊
    ，應予分論併罰。被告有如前開犯罪科刑及執行紀錄，此有
    臺灣高等法院被告前案紀錄表1 份在卷可稽，其前受徒刑之
    執行完畢後，5 年以內分別故意再犯本件有期徒刑以上之罪
    ，均為累犯，應依刑法第47條第1 項規定，各加重其刑。被
    告所犯附表編號5 所示施用第一級毒品之犯行，於遭警查獲
    後，乃於有偵查犯罪權限之機關及公務員發覺其犯罪前，主
    動交付其所有供施用第一級毒品所用之注射針筒1 支，並在
    警詢中自承其施用第一級毒品之犯罪事實，是被告此舉當認
    合於自首要件，爰依刑法第62條前段規定減輕其刑，並依法
    先加後減之。
五、爰審酌被告前經觀察、勒戒及刑罰之執行，仍未能徹底戒絕
    毒品，復再犯本件施用毒品罪，顯見其自制力不足，無法擺
    脫毒品，未能體悟施用毒品對自己造成之傷害及社會之負擔
    ，惟念所犯施用毒品罪乃屬戕害自身身心健康行為，尚未對
    他人造成實害，其行為本身對社會所造成之危害並非直接，
    反社會性之程度應屬較低，且其犯後已坦認犯行等一切情狀
    ，分別量處如主文所示之刑及定應執行刑。扣案之注射針筒
    1 支為被告所有供犯附表編號5 所示施用第一級毒品所用之
    物，業據被告供稱在卷，爰依刑法第38條第1 項第2 款規定
    在相關主文項下宣告沒收之。
據上論斷，應依刑事訴訟法第273 條之1 第1 項、第299 條第1
項前段、第310 條之2 、第454 條第1 項，毒品危害防制條例第
10條第1 項、第2 項，刑法第11條前段、第47條第1 項、第62條
前段、第51條第5 款、第38條第1 項第2 款，判決如主文。
本案經檢察官乙○○到庭執行職務。
中    華    民    國    98    年    11    月    17    日
                  刑事第十庭  法  官  顏銀秋
以上正本證明與原本無異。
如不服本判決應於收受本判決後10日內向本院提出上訴書狀，並
應敘述具體理由，如未敘述上訴理由者，應於上訴期間屆滿後20
日內補提理由書狀於本院（均須按他造當事人之人數附繕本）「
切勿逕送上級法院」。
中    華    民    國    98    年    11    月    17    日
                              書記官  林豐富
附錄論罪科刑法條：
毒品危害防制條例第10條
施用第一級毒品者，處6月以上5年以下有期徒刑。
施用第二級毒品者，處3年以下有期徒刑。
附表：
┌─┬────┬──────┬─────────┬─────┬─────────┐
│編│施用時間│  施用地點  │  查獲時間、地點  │所犯之罪  │    所處之刑      │
│號│        │            │                  │          │                  │
├─┼────┼──────┼─────────┼─────┼─────────┤
│1 │98年4 月│在其高雄市左│嗣於98年4月15日上 │施用第二級│累犯，處有期徒刑伍│
│  │14日某時│營區○○○街│午8時30分許，在高 │毒品      │月。              │
│  │        │38巷9 弄30號│雄市鼓山區○○○路│          │                  │
│  │        │住處，以將甲│97之1號，因涉嫌竊 │          │                  │
│  │        │基安非他命置│盜案件，為高雄市政│          │                  │
│  │        │入玻璃球內燒│府警察局鼓山分局龍│          │                  │
│  │        │烤吸食產生煙│華派出所警員查獲，│          │                  │
│  │        │霧之方式，施│另經其同意採尿送驗│          │                  │
│  │        │用第二級毒品│，結果呈甲基安非他│          │                  │
│  │        │甲基安非他命│命、安非他命陽性反│          │                  │
│  │        │1 次。      │應。              │          │                  │
├─┼────┼──────┼─────────┼─────┼─────────┤
│2 │98年6 月│在高雄市左營│嗣於98年6月17 日下│施用第一級│累犯，處有期徒刑捌│
│  │16日某時│區○○街之朋│午4時許，在高雄市 │毒品      │月。              │
│  │        │友住處，以將│左營區○○○街38巷│          │                  │
│  │        │海洛因置入針│9弄30前，因行跡可 │          │                  │
│  │        │筒內注射之方│疑，為警盤查，發現│          │                  │
│  │        │式，施用第一│其為列管毒品行方不│          │                  │
│  │        │級毒品海洛因│明人口，而經其同意│          │                  │
│  │        │1次。       │採取其尿液送驗，結│          │                  │
│  │        │            │果呈嗎啡及甲基安非│          │                  │
│  │        │            │他命、安非他命陽性│          │                  │
│  │        │            │反應。            │          │                  │
├─┼────┼──────┼─────────┼─────┼─────────┤
│3 │98年6 月│在高雄市左營│      同上2       │施用第二級│累犯，處有期徒刑伍│
│  │17日上午│區○○○路之│                  │毒品      │月。              │
│  │某時    │朋友住處，以│                  │          │                  │
│  │        │將甲基安非他│                  │          │                  │
│  │        │命置入玻璃球│                  │          │                  │
│  │        │內燒烤吸食產│                  │          │                  │
│  │        │生煙霧之方式│                  │          │                  │
│  │        │，施用第二級│                  │          │                  │
│  │        │毒品甲基安非│                  │          │                  │
│  │        │他命1 次。  │                  │          │                  │
├─┼────┼──────┼─────────┼─────┼─────────┤
│4 │98年8 月│在高雄市左營│嗣為警於98年8月17 │施用第二級│累犯，處有期徒刑伍│
│  │16日下午│區○○○路之│日凌晨2時25分許， │毒品      │月。              │
│  │某時    │朋友住處，以│在高雄市左營區西陵│          │                  │
│  │        │將甲基安非他│街126 號前，因行跡│          │                  │
│  │        │命置入玻璃球│可疑，警方隨即上前│          │                  │
│  │        │內燒烤吸食產│盤檢，發現其為列管│          │                  │
│  │        │生煙霧之方式│毒品行方不明人口，│          │                  │
│  │        │，施用第二級│甲○○於有偵查犯罪│          │                  │
│  │        │毒品甲基安非│權限之機關及公務員│          │                  │
│  │        │他命1 次。  │發覺其犯罪前，主動│          │                  │
│  │        │            │交付其所有供施用第│          │                  │
│  │        │            │一級毒品所用之注射│          │                  │
│  │        │            │針筒1 支，並主動在│          │                  │
│  │        │            │警詢中自承其於98年│          │                  │
│  │        │            │8 月16日之施用第一│          │                  │
│  │        │            │級毒品犯行，另經其│          │                  │
│  │        │            │同意採取其尿液檢體│          │                  │
│  │        │            │送經高雄市立凱旋醫│          │                  │
│  │        │            │院檢驗發現呈安非他│          │                  │
│  │        │            │命、甲基安非他命、│          │                  │
│  │        │            │嗎啡及可待因陽性反│          │                  │
│  │        │            │應。              │          │                  │
├─┼────┼──────┼─────────┼─────┼─────────┤
│5 │98年8 月│在高雄市左營│      同上4       │施用第一級│累犯，處有期徒刑柒│
│  │16日晚上│區○○○路「│                  │毒品      │月，扣案之注射針筒│
│  │某時    │華宮旅社」10│                  │          │壹支沒收。        │
│  │        │3 室內，以將│                  │          │                  │
│  │        │海洛因置入針│                  │          │                  │
│  │        │筒內注射之方│                  │          │                  │
│  │        │式，施用第一│                  │          │                  │
│  │        │級毒品海洛因│                  │          │                  │
│  │        │1次。       │                  │          │                  │
└─┴────┴──────┴─────────┴─────┴─────────┘


司法院資訊處製作；財團法人民間司法改革基金會備份。
